【裁判字號】    97,上易,432
【裁判日期】    970707
【裁判案由】    竊盜等
【裁判全文】
臺灣高等法院高雄分院刑事判決         97年度上易字第432號
上  訴  人
即  被  告  甲○○
上列上訴人因竊盜等案件，不服臺灣屏東地方法院96年度易字第
923 號中華民國97年1 月10日第一審判決（起訴案號：臺灣屏東
地方法院檢察署96年度偵字第6579號），提起上訴，本院判決如
下：
    主  文
原判決關於詐欺得利暨其定執行刑部分均撤銷。
甲○○犯詐欺取財罪，處有期徒刑參月。
其他上訴駁回。
甲○○上開撤銷改判所處之刑，與上訴駁回部分所處之刑有期徒
刑柒月、參月、柒月、肆月；應執行有期徒刑壹年拾月。
    事  實
一、甲○○因缺錢花用，竟先後於：
  (一)民國96年10月6 日21時許，至屏東市○○路137 巷8 號丙○○住宅，見該屋後門未上鎖，基於意圖為自己不法所有之竊
    盜犯意，自後門侵入住宅，以徒手方式竊取丙○○所有之臺
    灣郵政股份有限公司（下稱郵局）帳戶0000000-0000000 提
    款卡、身分證、健保卡、戶口名簿、戶籍謄本、機車鑰匙3
    支、現金新臺幣（下同）2,000 元及戴文清之印章2 枚，得
    手後離去。
  (二)96年10月7 日凌晨3 時許，在屏東市○○路128 號萊爾富便
    利商店提款機前，意圖為自己不法所有，基於非法由自動付
    款設備取財罪之犯意，持所竊丙○○之郵局提款卡，輸入丙○○書寫在提款卡上之密碼，自提款機之自動付款設備提取
    現金5,000 元。
  (三)96年10月7 日22時30分許，至屏東市○○路137 巷6 號乙○○住宅，見該屋後門未上鎖，基於意圖為自己不法所有之竊
    盜犯意，自後門侵入住宅，以徒手方式竊取乙○○所有之女
    用口紅、銀戒指、K 金戒指、玉墬、K 金玉墬各1 只、筆記
    本3 張、鳳和宮名片1 張、郵局帳戶0000000-0000000 提款
    卡、玉山商業銀行股份有限公司（下稱玉山銀行）信用卡（
    卡號0000-0000-0000-0000） 、國泰世華商業銀行股份有限
    公司信用卡、聯邦商業銀行股份有限公司信用卡、中國信託
    商業銀行股份有限公司（下稱：中國信託）信用卡（卡號分
    別為0000-0000-0000-0000 及0000-0000-0000-0000） 、健
    保卡1 張、乙○○及其夫蘇朝成之身分證、行動電話1 支、
    現金2,000 元。
  (四)96年10月8 日3 時許，至屏東市○○路大樂量販店郵局提款
    機前，意圖為自己不法所有，基於非法由自動付款設備取財
    罪之犯意，持所竊之乙○○郵局提款卡，輸入乙○○書寫在
    紙上之密碼，自提款機之自動付款設備接續提取現金29,000
    元（提領兩次，第一次20,000元、第二次9,000 元〔起訴書
    誤為2,000 元〕）；又接續於96年10月8 日3 時18分26秒、
    同日3 時20分16秒，至屏東市○○路500 號7-11便利商店提
    款機前，持所竊之乙○○中國信託0000-0000-0000-0000 之
    信用卡，置入提款機，並鍵入乙○○書寫在紙條上之預借現
    金密碼，以此不正之方法分別預借現金20,000元、30,000元
    ；再接續於96年10月8 日4 時39分02秒，在相同之提款機前
    ，持所竊之乙○○中國信託0000-0000-0000-0000 之信用卡
    ，置入提款機，並鍵入乙○○書寫在紙條上之預借現金密碼
    ，以此不正之方法預借現金4,000 元。
  (五)96年10月8 日4 時10分許，在屏東市○○路上，意圖為自己
    不法所有之詐欺犯意，佯稱為玉山銀行信用卡之真正使用人
    （即乙○○），以其行動電話撥打線上繳款之方式，使遠傳
    電信股份有限公司客服人員陷於錯誤，逕以該信用卡為扣款
    對象，而繳納1,058 元電話費；接續於同日4 時27分17秒許
    ，復佯稱為中國信託0000-0000-0000-0000 信用卡真正使用
    人（即乙○○），以其行動電話撥打線上繳款之方式，使和
    信電信股份有限公司客服人員陷於錯誤，逕以該信用卡為扣
    款對象，而繳納2,609 元電話費。
  (六)甲○○以上各次竊盜得手後，將現金花用完畢，並將所竊之
    戶口名簿、戶籍謄本、機車鑰匙、女用口紅、銀戒指、K 金
    戒指、玉墬、K 金玉墬、筆記本、鳳和宮名片置於自己皮包
    內，其餘之物則棄置於屏東市大樂量販店前之水溝內，嗣於
    96年10月10日15時30分許，在屏東市○○○路21號寶雅量販
    店為警查獲，並扣得所竊由其留用之物（已分別發還乙○○
    、丙○○）。
二、案經屏東縣警察局屏東分局報由臺灣屏東地方法院檢察署檢
    察官偵查起訴。
    理  由
一、本件上訴人被告甲○○（下稱被告）所犯係死刑、無期徒刑
    、最輕本刑為3 年以上有期徒刑以外之罪，其就被訴各項事
    實均為有罪之陳述，經本院告知簡式審判程序之旨，並聽取
    公訴人及被告之意見後，經合議庭評議後，裁定進行簡式審
    判程序。又本件卷內之人證、物證、書證等證據，依同法第
    273 條之2 規定，不受第159 條第1 項關於傳聞法則規定之
    限制，均有證據能力，合先敘明。
二、上揭各次夜間侵入住宅竊取財物，利用所竊提款卡、信用卡
    以提款機提領現金、預借現金，以線上繳款提供所竊信用卡
    資料訛稱繳納電話費用之事實，迭據被告於警詢、偵查、原
    審及本院坦承不諱，核與被害人丙○○、乙○○於警詢及偵
    查中就其住宅失竊及提款卡、信用卡遭被告使用之情節相符
    ，並有報案三聯單、扣押物品目錄表、贓物認領保管單、現
    場照片、丙○○郵局存摺、乙○○郵局存摺、乙○○信用卡
    之交易明細表資料可佐。被告之自白應與事實相符，可以採
    信，罪證明確，犯行洵堪認定。
三、核被告以上所為，就事實欄(一)、(三)部分，係犯刑法第321 條
    第1 項第1 款之夜間侵入住宅竊盜罪；就事實欄(二)、(四)部分
    ，係犯刑法第339 條之2 第1 項之非法由自動付款設備取財
    罪；就事實欄(五)部分，係犯刑法第339 條第1 項之詐欺取財
    罪。被告就事實欄(四)、(五)部分，在同一處所先後提領現金、
    預借現金、以信用卡繳費，在時間差距上尚稱密切，應屬單
    一犯意所為數個舉動之接續執行，而包括評價為接續犯之一
    行為，較為合理。又被告就事實欄(五)部分，其以竊得之信用
    卡，用其行動電話撥打線上繳款之方式，經告知各該信用卡
    之卡號、有效期間及乙○○個人資料由電信公司據以扣款，
    係受被告詐欺行為所致，並非因輸入無權使用之虛偽資料所
    產生之結果，且被告等同取得現金而用以給付電話費，應論
    以刑法第339 條第1 項之詐欺取財罪，檢察官認此部分係犯
    刑法第339 條之3 第1 項之電腦詐欺取財罪，尚有未合，惟
    社會基本事實相同，自得加以審理，並變更起訴法條。又被
    告所犯以上(一)、(二)、(三)、(四)、(五)之犯行，犯意各別，行為互
    殊，應予分論併罰。
四、原審關於被告以上(一)、(三)加重竊盜及(二)、(四)非法由自動付款
    設備取財部分，因而適用刑法第321 條第1 項第1 款、第33
    9 條之2 第1 項，刑法施行法第1 條之1 規定，並審酌被告
    身體健全，不憑己力獲取財物，反圖不勞而獲，祗為個人花
    用，竟於夜間侵入住宅竊取他人財物，且於甚短期日兩度竊
    盜，並持竊得之提款卡提領現金、信用卡預借現金，造成被
    害人財產更大損失，惟念犯後坦承，態度尚可一切情狀，分
    別量處(一)、(三)之加重竊盜罪各有期徒刑7 月、7 月，量處(二)
    、(四)之非法由自動付款設備取財罪各有期徒刑3 月、4 月。
    認事用法，核無不合，量刑亦屬允當。被告上訴意旨，以量
    刑過重，因而指摘原判決以上部分不當，並無理由，應予駁
    回。
五、原審關於被告以上(五)部分據以論處罪刑，固非無見，惟被告
    利用竊得之信用卡，偽稱其為真正持卡人而線上繳納費用，
    等同取得他人之現金用以繳款，屬於清償之給付，僅其方法
    不同而已，原審認係免除債務而獲得不法利益，尚有未合。
    。被告上訴意旨，認為量刑過輕，雖無理由，然原判決既有
    上述可議之處，仍應將此部分暨其定執行部分予以撤銷改判
    。爰審酌被告以所竊信用卡繳納自己之電話費，造成被害人
    財產損失，惟念數額非鉅，且其犯後坦承，態度尚可一切情
    狀，仍如原審量處有期徒刑3 月；再與其上訴駁回部分所處
    之刑，定其應執行刑。
據上論斷，應依刑事訴訟法第368 條、第369 條第1 項前段、第
364 條、第273 條之1 第1 項、第299 條第1 項前段、第300 條
，刑法第339 條第1 項、51條第5 款，刑法施行法第1 條之1 ，
判決如主文。
本案經檢察官李門騫到庭執行職務。
中    華    民    國    97    年    7     月    7     日
                  刑事第五庭    審判長法  官  曾永宗
                                      法  官  任森銓
                                      法  官  王伯文
以上正本證明與原本無異。
加重竊盜及非法由自動付款設備取財部分，均不得上訴。
對於詐欺取財部分，被告不得上訴，檢察官如有不服，如不服本
判決應於收受本判決後10日內向本院提出上訴書狀，其未敘述上
訴理由者，並得於提起上訴後10日內向本院補提理由書狀（應附
繕本）「切勿逕送上級法院」。
中    華    民    國    97    年    7     月    7     日
                                      書記官  黎  珍
附錄本判決論罪科刑法條：
刑法第321 條第1 項第2 款：
犯竊盜罪而有左列情形之一者，處6 月以上、5 年以下有期徒刑
：
  一、於夜間侵入住宅或有人居住之建築物、船艦或隱匿其內而
      犯之者。
刑法第339 條第1 項：
意圖為自己或第三人不法之所有，以詐術使人將本人或第三人之
物交付者，處5 年以下有期徒刑、拘役或科或併科1,000 元以下
罰金。
刑法第339 條之2 第1 項：
意圖為自己或第三人不法之所有，以不正方法由自動付款設備取
得他人之物者，處三年以下有期徒刑、拘役或10,000元以下罰金
。
刑法施行法第1 條之1 ：
中華民國94年1 月7 日刑法修正施行後，刑法分則編所定罰金之
貨幣單位為新臺幣。
94年1 月7 日刑法修正時，刑法分則編未修正之條文定有罰金者
，自94年1 月7 日刑法修正施行後，就其所定數額提高為30倍。
但72年6 月26日至94年1 月7 日新增或修正之條文，就其所定數
額提高為3 倍。


司法院資訊處製作；財團法人民間司法改革基金會備份。
